臺灣臺南地方法院刑事判決
111年度交簡上字第85號
上  訴  人  
即  被  告  戴瑩潔



上列上訴人即被告因過失傷害案件，不服本院中華民國111 年3 
月10日111 年度交簡字第820 號第一審刑事簡易判決（聲請簡易
判決處刑案號：111 年度調偵字第171 號），提起上訴，本院管
轄之第二審合議庭判決如下：
    主  文
上訴駁回。
戴瑩潔緩刑貳年。
    事實及理由
一、按對於簡易判決有不服者，得上訴於管轄之第二審地方法院
    合議庭。第1 項之上訴，準用刑事訴訟法第三編第一章及第
    二章除第361 條外之規定，刑事訴訟法第455 條之1 第1 項
    、第3 項分別定有明文。次按上訴得對於判決之一部為之。
    對於判決之一部上訴者，其有關係之部分，視為亦已上訴。
    但有關係之部分為無罪、免訴或不受理者，不在此限。上訴
    得明示僅就判決之刑、沒收或保安處分一部為之，刑事訴訟
    法第348 條亦有明文。經查，本案係於民國111 年4 月19日
    繫屬於本院，有臺灣臺南地方法院111 年4 月19日南院武刑
    端111 交簡820 字第1110015204號函上所蓋本院收文戳章在
    卷可憑（簡上字卷第5 頁），是本案上訴之效力及其範圍，
    應依刑事訴訟法第455 條之1 第3 項準用現行刑事訴訟法第
    348 條規定判斷，合先敘明。
二、原審於111 年3 月10日，以111 年度交簡字第820 號判決判
    處被告戴瑩潔犯過失傷害罪，處拘役50日，如易科罰金，以
    新臺幣（下同）1,000 元折算1 日。被告於收受該判決正本
    後，以原審量刑過重為由提起上訴，檢察官則未上訴，本院
    於審理程序當庭向被告確認上訴範圍，經被告明示僅就原審
    判決量刑部分上訴（交簡上字卷第109 頁至第110 頁），應
    認被告對於本案上訴請求審理之範圍僅限於量刑部分。揆諸
    前開說明及新修正條文規定，本案量刑部分與原審判決犯罪
    事實、罪名之認定，可以分離審查，因此，本院爰僅就原審
    判決量刑部分加以審理，其他關於本案犯罪事實、論罪部分
    之認定，不在本院審理範圍，合先敘明。
三、因被告表明僅就原審判決關於量刑部分提起上訴，故有關本
    案之犯罪事實、所犯法條及論罪之認定，均引用第一審判決
    之記載（如附件）。
四、量刑之審查：
　㈠按量刑之輕重，係事實審法院就繫屬個案犯罪所為之整體評
    價，屬於職權裁量事項，量刑判斷適當與否之準據，應就判
    決整體觀察為綜合考量，不可擷取其中片段遽為評斷。茍其
    量刑已以行為人之責任為基礎，斟酌刑法第57條各款所列事
    由及一切情狀，作為裁量輕重之標準，在法定刑度內酌量科
    刑，無偏執一端，或濫用其裁量權限，致明顯過重或失輕之
    不當情形，自不得任意指為不當或違法，上級法院對於下級
    法院之職權行使，原則上應予尊重。
　㈡原審判決以被告於本件車禍事故後，於偵查犯罪機關知悉犯
    人前，向處理之員警承認其為肇事者，符合自首要件，爰依
    刑法第62條前段規定減輕其刑，並衡酌被告駕駛機車，未能
    遵守相關交通法規，致告訴人鍾明達遭撞倒地而受有左股骨
    粗隆間骨折之傷害，實有不當，另審酌被告經鑑定為本件肇
    事原因，及告訴人亦有於飲酒後駕駛自行車上路之情形，雙
    方於原審判決時仍未能達成和解，暨被告之學歷、經濟狀況
    等一切情狀，量處拘役50日，並諭知如易科罰金，以1,000 
    元折算1 日之折算標準。
　㈢被告上訴意旨略以：車禍當時，告訴人是酒後駕駛腳踏車，
    車上也沒有貼反光貼紙，原審判處拘役50日，如易科罰金，
    相當於要繳納5 萬元之罰金，我還是學生，尚需支出保險、
    學費等費用，經濟能力難以負擔，且我有誠意與告訴人和解
    ，原審量刑實屬過重等語。惟查，原審判決已綜合被告之學
    歷、經濟狀況、本件雙方所涉之過失情節、告訴人之傷勢情
    形，以及於原審判決時，雙方尚未能達成和解賠償損害等節
    ，審酌刑法第57條各款所列事由及一切情狀，作為科刑之判
    斷基礎，於法律規定之刑度範圍內謹慎裁量決定刑度，並無
    違法或顯然失輕、過重之情事，亦無裁量濫用或科刑與罪責
    不相當之瑕疵可指，本院第二審合議庭自應予以尊重。被告
    上訴意旨所指，不足以動搖原審判決之量刑基礎，難認有據
    ，應予駁回。
　㈣緩刑之說明：
　　被告未曾因故意犯罪受有期徒刑以上刑之宣告，有臺灣高等
    法院被告前案紀錄表1 份在卷足憑（交簡上字卷第117 頁）
    ，因一時失慮，致罹刑典，事後坦承犯行，並於提起上訴後
    ，於調解期日當庭賠償4 萬5,000 元（含強制汽車責任險之
    保險給付）與告訴人而成立調解，獲得告訴人之原諒及同意
    給予被告緩刑宣告之機會等情，有本院111 年度南司刑簡上
    移調字第35號調解筆錄1 份在卷可參（交簡上字卷第105 頁
    ），堪認被告確具悔意，並已盡力填補損害，經此偵、審暨
    科刑教訓，當知所警惕，信無再犯之虞，本院因認原審對被
    告宣告之刑，以暫不執行為適當，爰依刑法第74條第1 項第
    1 款之規定，宣告被告緩刑2 年，以期惕勵。又緩刑之宣告
    ，係國家鑒於被告能因知所警惕而有獲得自新機會之期望，
    特別賦予宣告之刑暫不執行之恩典，若被告於緩刑期間，又
    再為犯罪或其他符合法定撤銷緩刑之原因，均將產生撤銷本
    件緩刑宣告而仍須執行所宣告之刑之後果，被告務必切實銘
    記在心，警惕慎行，以免喪失自新之機會。
據上論斷，應依刑事訴訟法第455 條之1 第1 項、第3 項、第36
4 條、第368 條、第373 條，刑法第74條第1 項第1 款，判決如
主文。
本案經檢察官黃銘瑩聲請以簡易判決處刑，檢察官吳惠娟到庭執
行職務。
中　　華　　民　　國　　111 　年　　8 　　月　　23　　日
                  刑事第一庭    審判長法  官 梁淑美
                                      法  官 鄭文祺
                                      法  官 陳品謙
以上正本證明與原本無異。
不得上訴。
　　　　　　　　　　　　　　　　　　　書記官 趙建舜
中　　華　　民　　國　　111 　年　　8 　　月　　23　　日
附件：
臺灣臺南地方法院刑事簡易判決
111年度交簡字第820號
聲　請　人　臺灣臺南地方檢察署檢察官
被　　　告　戴瑩潔　女　民國00年0月0日生
　　　　　　　　　　身分證統一編號：Z000000000號
　　　　　　　　　　住臺南市○○區○○000號之2
上列被告因過失傷害案件，經檢察官聲請以簡易判決處刑（111
年度調偵字第171號），本院判決如下：
        主  文
戴瑩潔犯過失傷害罪，處拘役伍拾日，如易科罰金，以新臺幣壹
仟元折算壹日。
        事實及理由
一、本件犯罪事實及證據均引用臺灣臺南地方檢察署檢察官聲請
    簡易判決處刑書（如附件）之記載。
二、被告戴瑩潔係犯刑法第284條前段之過失傷害罪。被告於本
    件車禍事故後，於偵查犯罪機關知悉犯人前，向處理之員警
    承認其為肇事者，有臺南市政府警察局永康分局交通處理小
    組道路交通事故肇事人自首情形紀錄表在卷可憑（本院卷第
    19頁），符合自首要件，爰依刑法第62條前段規定減輕其刑
    。爰被告騎乘機車，未能遵守相關交通法規，致告訴人鍾明
    遭撞後倒地而受有左股骨粗隆間骨折之傷害，實有不當，另
    審酌被告經鑑定為本件肇事原因及告訴人騎乘自行車飲酒上
    路，此有酒精測定紀錄表附卷（本院卷第25頁）、雙方未能
    達成和解，暨被告學歷、經濟狀況等一切情狀，量處如主文
    所示之刑，並諭知如易科罰金之折算標準，以示懲儆。
三、依刑事訴訟法第449條第1、3項、第454條第2項，刑法第284
    條前段、第62條前段、第41條第1項前段，刑法施行法第1條
    之1，逕以簡易判決處刑如主文。
四、如不服本件判決，得自收受送達後20日內，向本院提出上訴
    狀（附繕本），上訴於本院管轄之第二審地方法院合議庭。
本案經檢察官黃銘瑩聲請簡易判決處刑。
中　　華　　民　　國　　111 　年　　3 　　月　　10　　日
                  刑事第五庭    法　官  蔡奇秀
以上正本證明與原本無異。
                                書記官　黃郁淇　　　　　
中　　華　　民　　國　　111 　年　　3 　　月　　10　　日
附件：
臺灣臺南地方檢察署檢察官聲請簡易判決處刑書　
                                    111年度調偵字第171號
　　被　　　告　戴瑩潔　女　20歲（民國00年0月0日生）
　　　　　　　　　　　　住臺南市○○區○○里○○000號之2
　　　　　　　　　　　　國民身分證統一編號：Z000000000號

上列被告因過失傷害案件，業經偵查終結，認為宜聲請以簡易判
決處刑，茲敘述犯罪事實及證據並所犯法條如下：
　　　　犯罪事實
一、戴瑩潔於民國110年1月7日18時1分許，騎乘車牌號碼000–70
    96號重型機車，沿臺南市永康區中華路外側車道由北往南方
    向行駛，行至中華路575號前欲右轉無名巷道時，其本應注
    意汽車超車時，前行車減速靠邊或以手勢或亮右方向燈表示
    允讓後，後行車始得超越，且超越時應顯示左方向燈並於前
    車左側保持半公尺以上之間隔超過，行至安全距離後，再顯
    示右方向燈駛入原行路線，以避免危險之發生，而依當時之
    情形，天候晴，夜間有照明，柏油路面乾燥無缺陷、無障礙
    ，視距良好，依其智識、能力並無不能注意之情事，詎其竟
    疏未注意即貿然自左側超越前方由鍾明達所騎乘之腳踏車後
    欲右轉，惟因未保持安全間隔而不慎與鍾明達之腳踏車發生
    碰撞，鍾明達人車倒地後，因之受有左股骨粗隆間骨折之傷
    害。
二、案經鍾明達告訴偵辦。
　　　　證據並所犯法條
一、證據清單及待證事實：
編號 證  據  名  稱 待  證  事  實 1 被告戴瑩潔於警詢、偵查中之供述 被告於事發時、地騎乘機車超越告訴人鍾明達騎乘之腳踏車欲右轉彎時，不慎與告訴人發生碰撞，並致告訴人受傷之事實 2 告訴人鍾明達於警詢、偵查中之指訴 被告於事發時、地騎乘機車超越告訴人騎乘之腳踏車欲右轉彎時，不慎與告訴人發生碰撞，並致告訴人受傷之事實 3 道路交通事故現場圖、道路交通事故調查報告表 ㈠、㈡、現場照片15張 被告於事發時、地騎乘機車與告訴人騎乘之腳踏車發生碰撞之事實 4 臺南市車輛行車事故鑑定會110年10月15日南市交鑑字第1101258412號函附之臺南市車輛行車事故鑑定會鑑定意見書 本件車禍事故，經送臺南市車 輛行車事故鑑定會鑑定後，鑑定 意見認為：「戴瑩潔駕駛普通重型機車，超越右轉未保持安全間隔距離，為肇事原因；鍾明達無肇事因素（酒精測定值超過標準騎乘腳踏車，有違規定）」之事實 5 台南市立安南醫院診斷證明書1紙 告訴人因本件車禍事故受有如犯罪事實欄所載傷害之事實 
二、核被告戴瑩潔所為，係犯刑法第284條前段之過失傷害罪嫌
    。
三、依刑事訴訟法第451條第1項聲請逕以簡易判決處刑。
　　此　致
臺灣臺南地方法院
中　　華　　民　　國　 111　　年　　1 　　月　　25　　日
                              檢察官  黃  銘  瑩
本件證明與原本無異
中　　華　　民　　國　 111　　年　　2 　　月　　8 　　日
                              書記官  朱  倖  儀
所犯法條：
中華民國刑法第284條
因過失傷害人者，處 1 年以下有期徒刑、拘役或 10 萬元以下
罰金；致重傷者，處 3 年以下有期徒刑、拘役或 30 萬元以下
罰金。

附記事項：
本件係依刑事訴訟法簡易程序辦理，法院簡易庭得不傳喚被告、
輔佐人、告訴人、告發人等出庭即以簡易判決處刑；被告、被害
人、告訴人等對告訴乃論案件如已達成民事和解而要撤回告訴或
對非告訴乃論案件認有受傳喚到庭陳述意見之必要時，請即另以
書狀向簡易法庭陳述或請求傳訊。